vi: Đặc điểm ống mồi than: Hệ thống đánh lửa tích hợp; Tay cầm có thể thu gọn; Tay cầm đôi; Thân có thể gập lại; Tấm chắn nhiệt; Tay cầm chịu nhiệt; Vòi rót; Tay cầm tháo lắp nhanh; Thiết kế có thể xếp chồng; Lỗ thông gió; Khác
nl: Kenmerken brikettenstarter: Ingebouwde ontsteking; Inklapbare handgreep; Dubbele handgreep; Opvouwbare behuizing; Hittebeschermer; Hittebestendig handgreep; Schenktuit; Snelontkoppelingsgreep; Stapelbaar ontwerp; Ventilatiegaten; Overig
tr: Kömür bacası özellikleri: Entegre ateşleme; Katlanabilir sap; Çift saplı; Katlanabilir gövde; Isı kalkanı; Isıya dayanıklı sap; Dökme ağızlı; Hızlı açılan kol; İstiflenebilir tasarım; Hava delikleri; Diğer
es: Características de la chimenea de carbón: Encendido integrado; Asa plegable; Asa doble; Cuerpo plegable; Protector térmico; Asa resistente al calor; Pico vertedor; Asa de liberación rápida; Diseño apilable; Agujeros de ventilación; Otros
it: Caratteristiche del camino per carbone: Accensione integrata; Maniglia richiudibile; Doppia maniglia; Corpo pieghevole; Schermo termico; Maniglia resistente al calore; Beccuccio versatore; Maniglia a sgancio rapido; Design impilabile; Fori di ventilazione; Altro
lt-LT: Anglių kamino savybės: Įmontuotas uždegimas; Sulankstoma rankena; Dviguba rankena; Sulankstomas korpusas; Šilumos skydelis; Karščiui atspari rankena; Pylimo snapelis; Greito atleidimo rankena; Kraunama konstrukcija; Ventiliacijos angos; Kita
en: Charcoal chimney features: Built-in ignition; Collapsible handle; Dual handle; Foldable body; Heat shield; Heat-resistant handle; Pour spout; Quick-release handle; Stackable design; Ventilation holes; Other
da: Grillstarters funktioner: Indbygget antænding; Sammenklappeligt håndtag; Dobbelt håndtag; Sammenklappelig krop; Varmeskjold; Varmeresistent håndtag; Hældetud; Hurtigudløserhåndtag; Stabelbart design; Udluftningshuller; Andet
el: Χαρακτηριστικά καμινάδας ανάμματος κάρβουνων: Ενσωματωμένη ανάφλεξη; Πτυσσόμενη λαβή; Διπλή λαβή; Πτυσσόμενο σώμα; Με θερμοπροστατευτικό; Λαβή ανθεκτικπη στη θερμότητα; Με στόμιο εκροής; Με λαβή ταχείας απελευθέρωσης; Στοιβαζόμενη σχεδίαση; Με οπές αερισμού; Άλλο
cs: Vlastnosti zapalovacího komínu na dřevěné uhlí: Vestavěné zapalování; Skládací rukojeť; Dvě rukojeti; Skládací tělo; Tepelný štít; Žáruvzdorná rukojeť; Výsypka; Mechanismus rychlého uvolnění; Stohovatelný design; Ventilační otvory; Jiné
pl: Cechy komina węglowego: Wbudowana zapalarka; Składany uchwyt; Podwójny uchwyt; Składana konstrukcja; Osłona termiczna; Uchwyt odporny na wysoką temperaturę; Wylewka; Uchwyt szybkiego zwalniania; Możliwość sztaplowania; Otwory wentylacyjne; Pozostałe
th: คุณสมบัติของถังจุดถ่าน: ระบบจุดไฟในตัว; แบบด้ามจับพับได้; แบบด้ามจับคู่; แบบตัวถังพับได้; แผ่นกันความร้อน; แบบด้ามจับทนความร้อน; ปากเท; แฮนเดิลแบบปลดเร็ว; ออกแบบให้วางซ้อนเก็บได้; รูระบายอากาศ; อื่นๆ
hu: Faszenes kémény jellemzői: Beépített begyújtó; Összecsukható fogantyú; Kettős fogantyú; Összecsukható test; Hővédő pajzs; Hőálló fogantyú; Füstcső; Gyorskioldó fogantyú; Egymásra rakható kialakítás; Szellőzőnyílás; Egyéb
nb: Egenskaper for kullskorstein: Innebygd tenning; Sammenleggbar referanse; Dobbel referanse; Sammenleggbar kropp; Varmeskjold; Varmebestandig referanse; Helletut; Hurtigutløsende referanse; Stabelbart design; Ventilasjonshull; Annet
sv: Specifikationer för kolskorsten: Inbyggd tändning; Fällbart handtag; Dubbelt handtag; Fällbar konstruktion; Värmeskydd; Värmebeständigt handtag; Hällpip; Quick-release handle ; Stapelbar design; Ventilationshål; Övrigt
pt-BR: Características da chaminé de carvão: Ignição integrada; Alça dobrável; Alça duplo; Corpo dobrável; Protetor de calor; Alça resistente ao calor; Bico direcionador; Alça de liberação rápida; Design empilhável; Orifícios de ventilação; Outro
de: Merkmale eines Anzündkamins: Integrierte Zündung; Klappbarer Griff; Doppelgriff; Faltbar; Hitzeschild; Hitzebeständiger Griff; Ausgießer; Schnellverschlussgriff; Stapelbares Design; Belüftungsloch; Sonstiges
ro-RO: Caracteristicile coșului pentru brichete de cărbune: Aprindere încorporată; Mâner pliabil; Mâner dublu; Corp pliabil; Protecție termică; Mâner rezistent la căldură; Cioc de turnare; Mâner cu eliberare rapidă; Design superpozabil; Orificii de ventilație; Altele
hr-HR: Značajke dimnjaka na ugljen: Ugrađeni sustav paljenja; Sklopiva ručka; Dvostruka drška; Sklopivi glavni dio; Toplinski štit; Ručka otporna na toplinu; Vodeni izljev; Ručka za brzo otpuštanje; Dizajn s mogućnosti slaganja; Ventilacijski otvori; Ostalo
fr: Caractéristiques de la cheminée d’allumage: Allumage intégré; Poignée repliable; Double poignée; Corps pliable; Bouclier thermique; Poignée résistante à la chaleur; Bec verseur; Poignée à dégagement rapide; Conception empilable; Trous de ventilation; Autre
sk-SK: Vlastnosti komína na drevené uhlie: Vstavané zapaľovanie; Skladacia rukoväť; Dvojitá rukoväť; Skladacie telo; Tepelný štít; Tepelne odolná rukoväť; Výlevka; Rýchloupínacia rúčka; Stohovateľný dizajn; Vetracie otvory; Iné
ko: 숯 점화통 특징: 내장형 점화 장치; 접이식 핸들; 듀얼 핸들; 접이식 본체; 방열판; 내열성 핸들; 푸어 스파우트; 급속 배출 손잡이; 적층형 구조; 통풍구; 기타
zh-TW: 木炭起火桶功能: 內建點火裝置; 折疊式把手; 雙把手; 折疊式本體; 隔熱板; 耐熱把手; 倒炭口; 快拆把手; 可堆疊設計; 通風孔; 其他
sl-SI: Značilnosti dimnika na oglje: Vgrajen vžig; Zložljiv ročaj; Dvojni ročaj; Zložljivo telo; Toplotna zaščita; Toplotno odporen ročaj; Izlivni dulec; Ročaj za hitro sprostitev; Zložljiva oblika; Prezračevalne odprtine; Druga
ja: 炭用煙突の特徴: 内蔵着火; 折りたたみ式ハンドル; デュアルハンドル; 折りたたみ式ボディ; ヒートシールド; 耐熱ハンドル; 注ぎ口; クイックリリースハンドル; 積み重ね可能デザイン; 通気孔; その他
pt-PT: Características da chaminé de carvão: Ignição integrada; Pega colapsável; Pega dupla; Corpo dobrável; Proteção térmica; Pega resistente ao calor; Bico de despejo; Pega de libertação rápida; Design empilhável; Orifícios de ventilação; Outro
bg-BG: Характеристики на комина с дървени въглища: Вградено запалване; Падаща дръжка; С двойна дръжка; Сгъваем корпус; Топлоизолационен щит; Термоустойчива дръжка; Отливник; Дръжка с бързо освобождаване; Може да се слага едно върху друго; Вентилационни отвори; Друго
zh-CN: 木炭烟囱的特性: 内置点火装置; 可折叠手柄; 双手柄; 可折叠主体; 隔热罩; 耐高温手柄; 导流嘴; 快卸把手; 可叠放设计; 通风孔; 其他
ru: Особенности дымохода для угля: Встроенное зажигание; Складная ручка; Двойная ручка; Складной корпус; Теплозащитный экран; Термостойкая ручка; Носик для высыпания; Быстросъемная ручка; Компактное хранение стопкой; Вентиляционные отверстия; Другое
fi: Hiilisavupiipun ominaisuudet: Sisäänrakennettu sytytys; Kokoontaitettava kahva; Kaksoiskahva; Taitettava runko; Lämpösuoja; Lämmönkestävä kahva; Kaatosuutin; Pikalukituskahva; Pinottava; Ilmanvaihtoreiät; Muu